最高法院刑事判決　　　　　　　　　　　　　　　九十三年度台上字第五０一二號
　　上　訴　人　甲○○
　　　　　　　　　　　　（現另案在台灣台北監獄執行中）
右上訴人因違反毒品危害防制條例案件，不服台灣高等法院中華民國九十三年六月二
十五日第二審判決（九十三年度上訴字第七一七號，起訴案號：台灣板橋地方法院檢
察署九十年度偵字第五三五五號），提起上訴，本院判決如左：
    主  文
上訴駁回。
    理  由
按刑事訴訟法第三百七十七條規定，上訴於第三審法院，非以判決違背法令為理由，
不得為之。是提起第三審上訴，應以原判決違背法令為理由，係屬法定要件。如果上
訴理由狀並未依據卷內訴訟資料，具體指摘原判決不適用何種法則或如何適用不當，
或所指摘原判決違法情事，顯與法律規定得為第三審上訴理由之違法情形，不相適合
時，均應認其上訴為違背法律上之程式，予以駁回。本件上訴人甲○○上訴意旨略稱
：(一)原審未傳喚證人調查有利於上訴人之證據，究明查獲毒品之過程，是否與上訴人
有關連，遽行判決，自嫌速斷。(二)上訴人初並無營利販賣之意思而購入第二級毒品，
並無證據可以證明上訴人有販賣第二級毒品之行為，既無買方，也無買賣之金額，上
訴人縱嗣後有意圖牟利販賣，亦僅能論意圖販賣而持有之罪，原審未加查證，論以販
賣之罪，有調查職責未盡，判決理由不備及適用法則有誤之違法云云。
惟查原判決依憑上訴人部分不利於己之自白，共同被告薛建盛於偵查中、第一審之供
述，查扣如原判決附表（下稱附表）一所示之電子磅秤、分裝袋四百八十五個、擠壓
工具、粉碎機等分裝工具，扣案如附表一編號二、附表二所示之安非他命，內政部警
政署刑事警察局民國九十年四月二十三日刑鑑字第三六二六三號鑑驗通知書、同上刑
事警察局九十年十二月十二日刑鑑字第二二三二四一號鑑驗通知書、行政院衛生署管
制藥品管理局八十八年十月十九日管檢字第八一０一七號函、原審法院被告全國前案
紀錄表等證據，資以認定上訴人有原判決事實欄所記載之犯罪事實，因而撤銷第一審
關於上訴人部分不當之判決，改判依連續犯之例，仍論處上訴人共同連續販賣第二級
毒品，累犯罪刑（處有期徒刑玖年陸月。附表一編號二、附表二所示之物（安非他命
），均沒收銷燬之；附表一編號九、十一、十三、十四所示之物均沒收），已詳述其
所憑之證據及理由。對於上訴人嗣後於第一審翻異前供，否認有本件販賣第二級毒品
犯行，辯稱：九十年三月六、七日係陪綽號「小江」之真實姓名年籍不詳之成年男子
去找「麗華」買安非他命，不是自己要買毒品，而其要求邱碧月承租台北縣土城市○
○路之房子是給綽號「小江」、「騎馬」之男子居住，查獲之毒品、分裝毒品工具都
是「小江」的。伊於九十年十一月二十八日係與沈和善一人出資二十萬元向綽號「阿
輝」之男子購買安非他命，欲供自己施用，並非要販賣他人云云。經綜合調查證據之
結果，認係上訴人卸責之詞，不足採信，在判決內詳予指駁並說明其理由。又上訴人
請求傳訊證人周昭如、邱碧月、陳金銘等，以上訴人之犯行事證已臻明確，核無必要
，亦在判決內加以說明。另公訴意旨以：上訴人於九十年一、二月間，在台北縣板橋
市○○街八十八之一號住處附近之豆漿店及台北縣立醫院，販賣第二級毒品安非他命
予楊顏儒、卓建杰等人，認上訴人另涉有毒品危害防制條例第四條第二項之販賣第二
級毒品之罪嫌部分，經綜合調查證據之結果，認此部分犯罪尚屬不能證明，以公訴人
認此部分與前開論罪科刑部分，有連續犯裁判上一罪關係，不另為無罪之諭知，復在
判決內加以論述。至台灣台北地方法院檢察署檢察官移請原審併辦部分（九十二年度
偵字第二一二三三號），經查與本件論罪科刑部分，並無任何關連，復無裁判上一罪
關係，無從併辦，應退回該署檢察官另為適當之處理，亦在判決內加以指明。原判決
所為論述，核與卷證資料相符，從形式上觀察，並無違背法令之情形。按認事採證、
證據之取捨及證據證明力之判斷，俱屬事實審法院之職權，苟無違背證據法則，自不
能指為違法。上訴意旨所指各節，或為原審已審酌、論斷屬認事採證、證據取捨及判
斷之範疇，為其職權之適法行使，並無違背證據法則之情形；或事證已臻明確並無再
為傳訊調查必要之裁量事項，亦無上訴意旨所指違背法令之情形；核均非法律規定得
為第三審上訴理由之違法情形。上訴意旨徒憑己意任意指摘，應認其上訴違背法律上
之程式，予以駁回。
據上論結，應依刑事訴訟法第三百九十五條前段，判決如主文。
中　　　華　　　民　　　國　　九十三　　年　　　九　　　月　　二十三　　日
                              最高法院刑事第七庭
                                  審判長法官  莊　登　照
                                        法官  洪　明　輝
                                        法官  黃　一　鑫
                                        法官  魏　新　和
                                        法官  林　秀　夫
      右正本證明與原本無異
                                              書  記  官
中　　　華　　　民　　　國　　九十三　　年　　　九　　　月　　 三十 　　日
                                                                     ｍ
